臺灣新竹地方法院民事裁定
110年度聲字第79號
聲  請  人  王巧雲  

兼代理  人  宋有祥  
上列聲請人因與劉邦繡間請求損害賠償等事件，聲請退還裁判費
事件，本院裁定如下：
    主  文
聲請駁回。
　　理  由
一、本件聲請意旨略以：聲請人與劉邦繡間侵權損害賠償事件，
    經本院以109年度訴字第927號審理，聲請人起訴時主張相對
    人侵害其訴訟權、身分權、名譽權，而請求劉邦繡賠償共新
    臺幣(下同)50萬元及回復名譽之處分；嗣聲請人撤回有關訴
    訟權、身分權受侵害部分之請求，及有關回復名譽之處分部
    分之聲明，僅請求名譽權受侵害之損害賠償共8萬元。為此
    ，爰依民事訴訟法第83條、第84條之規定，聲請退還上開已
    撤回部分之裁判費3分之2。
二、按原告撤回其訴者，訴訟費用由原告負擔。其於第一審言詞
    辯論終結前撤回者，得於撤回後三個月內聲請退還該審級所
    繳裁判費三分之二。前項規定，於當事人撤回上訴或抗告者
    準用之，固為民事訴訟法第83條第1項、第2項所明定。惟其
    立法意旨係為鼓勵當事人撤回無益或不必要之訴訟，以減省
    法院之勞費，必該訴訟全部因原告撤回起訴或上訴人撤回上
    訴，致訴訟全部繫屬消滅而告終結時，始得聲請法院退還該
    裁判費(最高法院95年度第7次民事庭會議決議參照)。又參
    酌民事訴訟法第83條於民國92年6月25日修正之立法理由為
    ：「為鼓勵當事人撤回無益或不必要之訴訟，以減省法院之
    勞費，爰於第一項增訂聲請人於第一審言詞辯論終結前撤回
    者，得於撤回後三個月內聲請法院退還其於該審級所繳納裁
    判費二分之一。此項退還範圍裁判費之規定僅於當事人明示
    撤回其訴時，始有適用，於當事人…或為訴之變更而視為撤
    回原訴，或單純減縮應受判決事項聲明之情形，均不得聲請
    退還裁判費」，是認單純減縮應受判決事項聲明之情形，自
    不得聲請退還裁判費。
三、經查，本件聲請人起訴時原聲明係請求：㈠劉邦繡侵犯聲請
    人人格權應回復損害發生前之原狀，不法侵害聲請人人格法
    益與身分法益而情節重大，請求賠償相當之金額及回復人格
    權之適當處分。㈡劉邦繡應給付聲請人50萬元，及自起訴狀
    繕本送達翌日起至清償日止，按年息百分之5計算之利息，
    經本院於109年9月28日以109年度補字第867號裁定，命聲請
    人補繳第一審裁判費8,400元，聲請人於109年10月13日如數
    繳納完畢，有本院自行收納款項收據附於原審卷可參，經核
    並無溢繳情事。嗣聲請人於訴訟中多次變更聲明，並於110
    年6月9日以民事準備㈡狀表示撤回聲明㈠，且變更聲明㈡為：
    劉邦繡應給付聲請人王巧雲4萬元、給付聲請人宋有祥4萬元
    等情(見原審卷第208頁)，核屬減縮應受判決事項之聲明而
    生訴之一部撤回效力，且本院109年度訴字第927號損害賠償
    等事件，並未因聲請人一部撤回致訴訟全部繫屬消滅而終結
    ，揆諸前開說明，自不符民事訴訟法第83條第1項規定得請
    求退還裁判費用之要件，是聲請人聲請退還撤回部分所繳納
    之三分之二裁判費，洵屬無據。從而，本件聲請人之聲請無
    從准許，應予駁回。
四、據上論結，本件聲請為無理由，爰裁定如主文。　　
中　　華　　民　　國　　110 　年　　7 　　月　　30　　日
                  民事第一庭    法  官  李宇璿
以上正本係照原本作成。　　　　　　　　　
如對本裁定抗告須於裁定送達後10日內向本院提出抗告狀，並繳
納抗告費新臺幣1,000元。
中　　華　　民　　國　　110 　年　　8 　　月　　2 　　日
                                 書記官  王恬如